---
title: "Hackathon"
author: "Group2"
date: "2025-01-19"
output: html_document
---

```{r setup, include=FALSE}
knitr::opts_chunk$set(echo = TRUE)
library(tidyverse)
library(flextable)

```

## Загрузка данных

```{r read-data}
data_team_02 <- read_csv("Data/team_2.csv")

```
## ПРЕОБРАЗОВАНИЕ датасета. Добаваление НЯ

```{r}
# 0 - ниже реф знач; 1 - реф знач; 2 - выше реф знач;
# NB! для базофилов 1 - реф значения (не более 1,5% в общей лейкоцитарной формуле), 2 - выше реф знач.

blood_cat <- data_team_02 %>%
  rename(
    V1_CB_NEUT. = `V1_CB_NEUT#`,
    V2_CB_NEUT. = `V2_CB_NEUT#`,
    V3_CB_NEUT. = `V3_CB_NEUT#`,
    V1_CB_LYM. = `V1_CB_LYM#`,
    V2_CB_LYM. = `V2_CB_LYM#`,
    V3_CB_LYM. = `V3_CB_LYM#`,
    V1_CB_MON. = `V1_CB_MON#`,
    V2_CB_MON. = `V2_CB_MON#`,
    V3_CB_MON. = `V3_CB_MON#`,
    V1_CB_EO. = `V1_CB_EO#`,
    V2_CB_EO. = `V2_CB_EO#`,
    V3_CB_EO. = `V3_CB_EO#`,
    V1_CB_BAS. = `V1_CB_BAS#`,
    V2_CB_BAS. = `V2_CB_BAS#`,
    V3_CB_BAS. = `V3_CB_BAS#`
  )

blood_cat <- blood_cat %>%
  mutate(
    White_Blood_Cells_1_CAT = case_when(
      V1_CB_WBC < 4 ~ 0,
      V1_CB_WBC >= 4 & V1_CB_WBC <= 9 ~ 1,
      V1_CB_WBC > 9 ~ 2
    ),
    Red_Blood_Cells_1_CAT = case_when(
      V0_DEM_GEN == 0 & V1_CB_RBC < 4 ~ 0, # Мужчины
      V0_DEM_GEN == 0 & V1_CB_RBC >= 4 & V1_CB_RBC <= 5.5 ~ 1,
      V0_DEM_GEN == 0 & V1_CB_RBC > 5.5 ~ 2,
      V0_DEM_GEN == 1 & V1_CB_RBC < 3.5 ~ 0, # Женщины
      V0_DEM_GEN == 1 & V1_CB_RBC >= 3.5 & V1_CB_RBC <= 5 ~ 1,
      V0_DEM_GEN == 1 & V1_CB_RBC > 5 ~ 2
    ),
    Hemoglobin_1_CAT = case_when(
      V0_DEM_GEN == 0 & V1_CB_HGB < 130 ~ 0,
      V0_DEM_GEN == 0 & V1_CB_HGB >= 130 & V1_CB_HGB <= 170 ~ 1,
      V0_DEM_GEN == 0 & V1_CB_HGB > 170 ~ 2,
      V0_DEM_GEN == 1 & V1_CB_HGB < 120 ~ 0,
      V0_DEM_GEN == 1 & V1_CB_HGB >= 120 & V1_CB_HGB <= 150 ~ 1,
      V0_DEM_GEN == 1 & V1_CB_HGB > 150 ~ 2
    ),
    Hematocrit_1_CAT = case_when(
      V0_DEM_GEN == 0 & V1_CB_HCT < 0.4 ~ 0,
      V0_DEM_GEN == 0 & V1_CB_HCT >= 0.4 & V2_CB_HCT <= 0.5 ~ 1,
      V0_DEM_GEN == 0 & V1_CB_HCT > 0.5 ~ 2,
      V0_DEM_GEN == 1 & V1_CB_HCT < 3.5 ~ 0,
      V0_DEM_GEN == 1 & V1_CB_HCT >= 3.5 & V2_CB_HCT <= 4.4 ~ 1,
      V0_DEM_GEN == 1 & V1_CB_HCT > 4.4 ~ 2
    ),
    Platelets_1_CAT = case_when(
      V1_CB_PLT < 180 ~ 0,
      V1_CB_PLT >= 180 & V1_CB_PLT <= 320 ~ 1,
      V1_CB_PLT > 320 ~ 2
    ),
    Neutrophils_1_CAT = case_when(
      V1_CB_NEUT. < 1.8 ~ 0,
      V1_CB_NEUT. >= 1.8 & V1_CB_NEUT. <= 6 ~ 1,
      V1_CB_NEUT. > 6 ~ 2
    ),
    Lymphocytes_1_CAT = case_when(
      V1_CB_LYM. < 1.2 ~ 0,
      V1_CB_LYM. >= 1.2 & V1_CB_LYM. <= 3.5 ~ 1,
      V1_CB_LYM. > 3.5 ~ 2
    ),
    Monocytes_1_CAT = case_when(
      V1_CB_MON. < 0.2 ~ 0,
      V1_CB_MON. >= 0.2 & V1_CB_MON. <= 1 ~ 1,
      V1_CB_MON. > 1 ~ 2
    ),
    Eosinophils_1_CAT = case_when(
      (V1_CB_EO. / V1_CB_WBC) * 100 < 0.1 ~ 0,
      (V1_CB_EO. / V1_CB_WBC) * 100 >= 0.1 & (V1_CB_EO. / V1_CB_WBC) * 100 <= 0.5 ~ 1,
      (V1_CB_EO. / V1_CB_WBC) * 100 > 0.5 ~ 2
    ),
    Basophils_1_CAT = case_when(
      (V1_CB_BAS. / V1_CB_WBC) * 100 > 1.5 ~ 2,
      TRUE ~ 1
    ),
    White_Blood_Cells_2_CAT = case_when(
      V2_CB_WBC < 4 ~ 0,
      V2_CB_WBC >= 4 & V2_CB_WBC <= 9 ~ 1,
      V2_CB_WBC > 9 ~ 2
    ),
    Red_Blood_Cells_2_CAT = case_when(
      V0_DEM_GEN == 0 & V2_CB_RBC < 4 ~ 0, # Мужчины
      V0_DEM_GEN == 0 & V2_CB_RBC >= 4 & V2_CB_RBC <= 5.5 ~ 1,
      V0_DEM_GEN == 0 & V2_CB_RBC > 5.5 ~ 2,
      V0_DEM_GEN == 1 & V2_CB_RBC < 3.5 ~ 0, # Женщины
      V0_DEM_GEN == 1 & V2_CB_RBC >= 3.5 & V2_CB_RBC <= 5 ~ 1,
      V0_DEM_GEN == 1 & V2_CB_RBC > 5 ~ 2
    ),
    Hemoglobin_2_CAT = case_when(
      V0_DEM_GEN == 0 & V2_CB_HGB < 130 ~ 0,
      V0_DEM_GEN == 0 & V2_CB_HGB >= 130 & V2_CB_HGB <= 170 ~ 1,
      V0_DEM_GEN == 0 & V2_CB_HGB > 170 ~ 2,
      V0_DEM_GEN == 1 & V2_CB_HGB < 120 ~ 0,
      V0_DEM_GEN == 1 & V2_CB_HGB >= 120 & V2_CB_HGB <= 150 ~ 1,
      V0_DEM_GEN == 1 & V2_CB_HGB > 150 ~ 2
    ),
    Hematocrit_2_CAT = case_when(
      V0_DEM_GEN == 0 & V2_CB_HCT < 0.4 ~ 0,
      V0_DEM_GEN == 0 & V2_CB_HCT >= 0.4 & V2_CB_HCT <= 0.5 ~ 1,
      V0_DEM_GEN == 0 & V2_CB_HCT > 0.5 ~ 2,
      V0_DEM_GEN == 1 & V2_CB_HCT < 3.5 ~ 0,
      V0_DEM_GEN == 1 & V2_CB_HCT >= 3.5 & V2_CB_HCT <= 4.4 ~ 1,
      V0_DEM_GEN == 1 & V2_CB_HCT > 4.4 ~ 2
    ),
    Platelets_2_CAT = case_when(
      V2_CB_PLT < 180 ~ 0,
      V2_CB_PLT >= 180 & V2_CB_PLT <= 320 ~ 1,
      V2_CB_PLT > 320 ~ 2
    ),
    Neutrophils_2_CAT = case_when(
      V2_CB_NEUT. < 1.8 ~ 0,
      V2_CB_NEUT. >= 1.8 & V1_CB_NEUT. <= 6 ~ 1,
      V2_CB_NEUT. > 6 ~ 2
    ),
    Lymphocytes_2_CAT = case_when(
      V2_CB_LYM. < 1.2 ~ 0,
      V2_CB_LYM. >= 1.2 & V1_CB_LYM. <= 3.5 ~ 1,
      V2_CB_LYM. > 3.5 ~ 2
    ),
    Monocytes_2_CAT = case_when(
      V2_CB_MON. < 0.2 ~ 0,
      V2_CB_MON. >= 0.2 & V1_CB_MON. <= 1 ~ 1,
      V2_CB_MON. > 1 ~ 2
    ),
    Eosinophils_2_CAT = case_when(
      (V2_CB_EO. / V2_CB_WBC) * 100 < 0.1 ~ 0,
      (V2_CB_EO. / V2_CB_WBC) * 100 >= 0.1 & (V2_CB_EO. / V2_CB_WBC) * 100 <= 0.5 ~ 1,
      (V2_CB_EO. / V2_CB_WBC) * 100 > 0.5 ~ 2
    ),
    Basophils_2_CAT = case_when(
      (V2_CB_BAS. / V2_CB_WBC) * 100 > 1.5 ~ 2,
      TRUE ~ 1
    ),
    White_Blood_Cells_3_CAT = case_when(
      V3_CB_WBC < 4 ~ 0,
      V3_CB_WBC >= 4 & V3_CB_WBC <= 9 ~ 1,
      V3_CB_WBC > 9 ~ 2
    ),
    Red_Blood_Cells_3_CAT = case_when(
      V0_DEM_GEN == 0 & V3_CB_RBC < 4 ~ 0, # Мужчины
      V0_DEM_GEN == 0 & V3_CB_RBC >= 4 & V3_CB_RBC <= 5.5 ~ 1,
      V0_DEM_GEN == 0 & V3_CB_RBC > 5.5 ~ 2,
      V0_DEM_GEN == 1 & V3_CB_RBC < 3.5 ~ 0, # Женщины
      V0_DEM_GEN == 1 & V3_CB_RBC >= 3.5 & V3_CB_RBC <= 5 ~ 1,
      V0_DEM_GEN == 1 & V3_CB_RBC > 5 ~ 2
    ),
    Hemoglobin_3_CAT = case_when(
      V0_DEM_GEN == 0 & V3_CB_HGB < 130 ~ 0,
      V0_DEM_GEN == 0 & V3_CB_HGB >= 130 & V3_CB_HGB <= 170 ~ 1,
      V0_DEM_GEN == 0 & V3_CB_HGB > 170 ~ 2,
      V0_DEM_GEN == 1 & V3_CB_HGB < 120 ~ 0,
      V0_DEM_GEN == 1 & V3_CB_HGB >= 120 & V3_CB_HGB <= 150 ~ 1,
      V0_DEM_GEN == 1 & V3_CB_HGB > 150 ~ 2
    ),
    Hematocrit_3_CAT = case_when(
      V0_DEM_GEN == 0 & V3_CB_HCT < 0.4 ~ 0,
      V0_DEM_GEN == 0 & V3_CB_HCT >= 0.4 & V2_CB_HCT <= 0.5 ~ 1,
      V0_DEM_GEN == 0 & V3_CB_HCT > 0.5 ~ 2,
      V0_DEM_GEN == 1 & V3_CB_HCT < 3.5 ~ 0,
      V0_DEM_GEN == 1 & V3_CB_HCT >= 3.5 & V2_CB_HCT <= 4.4 ~ 1,
      V0_DEM_GEN == 1 & V3_CB_HCT > 4.4 ~ 2
    ),
    Platelets_3_CAT = case_when(
      V3_CB_PLT < 180 ~ 0,
      V3_CB_PLT >= 180 & V3_CB_PLT <= 320 ~ 1,
      V3_CB_PLT > 320 ~ 2
    ),
    Neutrophils_3_CAT = case_when(
      V3_CB_NEUT. < 1.8 ~ 0,
      V3_CB_NEUT. >= 1.8 & V1_CB_NEUT. <= 6 ~ 1,
      V3_CB_NEUT. > 6 ~ 2
    ),
    Lymphocytes_3_CAT = case_when(
      V3_CB_LYM. < 1.2 ~ 0,
      V3_CB_LYM. >= 1.2 & V1_CB_LYM. <= 3.5 ~ 1,
      V3_CB_LYM. > 3.5 ~ 2
    ),
    Monocytes_3_CAT = case_when(
      V3_CB_MON. < 0.2 ~ 0,
      V3_CB_MON. >= 0.2 & V1_CB_MON. <= 1 ~ 1,
      V3_CB_MON. > 1 ~ 2
    ),
    Eosinophils_3_CAT = case_when(
      (V3_CB_EO. / V3_CB_WBC) * 100 < 0.1 ~ 0,
      (V3_CB_EO. / V3_CB_WBC) * 100 >= 0.1 & (V3_CB_EO. / V3_CB_WBC) * 100 <= 0.5 ~ 1,
      (V3_CB_EO. / V3_CB_WBC) * 100 > 0.5 ~ 2
    ),
    Basophils_3_CAT = case_when(
      (V3_CB_BAS. / V3_CB_WBC) * 100 > 1.5 ~ 2,
      TRUE ~ 1
    )
  )


# Функция для определения нежелательных явлений
data_with_adverse_events <- 
  blood_cat %>%
    # Проверка изменений для ЭКГ, физических обследований и витальных функций
    mutate(
      # ЭКГ
      adverse_ECG = ifelse(
        (V1_NORM_ECG < V2_NORM_ECG)  |
          (V1_NORM_ECG < V3_NORM_ECG) | (V2_NORM_ECG < V3_NORM_ECG),
        1, 0
      ),
      # Физические обследования
      adverse_PHYS = ifelse(
        (V1_NORM_PHYS < V2_NORM_PHYS)  |
          (V1_NORM_PHYS < V3_NORM_PHYS) | (V2_NORM_PHYS < V3_NORM_PHYS),
        1, 0
      ),
      # Витальные функции
      adverse_VIT = ifelse(
        (V1_NORM_VIT < V2_NORM_VIT)  |
          (V1_NORM_VIT < V3_NORM_VIT) | (V2_NORM_VIT < V3_NORM_VIT),
        1, 0
      ),
      # Показатели крови
      adverse_blood = ifelse(
        (White_Blood_Cells_1_CAT != White_Blood_Cells_2_CAT | White_Blood_Cells_1_CAT != White_Blood_Cells_3_CAT) |
        (Red_Blood_Cells_1_CAT != Red_Blood_Cells_2_CAT | Red_Blood_Cells_1_CAT != Red_Blood_Cells_3_CAT) |
        (Hemoglobin_1_CAT != Hemoglobin_2_CAT | Hemoglobin_1_CAT != Hemoglobin_3_CAT) |
        (Hematocrit_1_CAT != Hematocrit_2_CAT | Hematocrit_1_CAT != Hematocrit_3_CAT) |
        (Platelets_1_CAT != Platelets_2_CAT | Platelets_1_CAT != Platelets_3_CAT) |
        (Neutrophils_1_CAT != Neutrophils_2_CAT | Neutrophils_1_CAT != Neutrophils_3_CAT) |
        (Lymphocytes_1_CAT != Lymphocytes_2_CAT | Lymphocytes_1_CAT != Lymphocytes_3_CAT) |
        (Monocytes_1_CAT != Monocytes_2_CAT | Monocytes_1_CAT != Monocytes_3_CAT) |
        (Eosinophils_1_CAT != Eosinophils_2_CAT | Eosinophils_1_CAT != Eosinophils_3_CAT) |
        (Basophils_1_CAT != Basophils_2_CAT | Basophils_1_CAT != Basophils_3_CAT),
        1, 0
      ),
      # Определение нежелательных явлений для RMDQ
      adverse_RMDQ = ifelse(
        (V1_RMDQ < V2_RMDQ | V1_RMDQ < V3_RMDQ) | V2_RMDQ < V3_RMDQ,
        1, 0
      )
    ) %>%
    # Общий флаг нежелательных явлений
    mutate(
      adverse_event = ifelse(
        adverse_ECG == 1 | adverse_PHYS == 1 | adverse_VIT == 1 | 
        adverse_blood == 1 | adverse_RMDQ == 1,
        1, 0
      )
    )


```
## ХИ КВАДРАТ
```{r}

chisq_adverse_event <- chisq.test(table(data_with_adverse_events$V0_GRP, data_with_adverse_events$adverse_event))
 chisq_adverse_ECG <- chisq.test(table(data_with_adverse_events$V0_GRP, data_with_adverse_events$adverse_ECG))
 
 chisq_adverse_PHYS <- chisq.test(table(data_with_adverse_events$V0_GRP, data_with_adverse_events$adverse_PHYS))
 chisq_adverse_VIT<- chisq.test(table(data_with_adverse_events$V0_GRP, data_with_adverse_events$adverse_VIT))
 chisq_adverse_blood <- chisq.test(table(data_with_adverse_events$V0_GRP, data_with_adverse_events$adverse_blood))
  chisq_adverse_RMDQ <- chisq.test(table(data_with_adverse_events$V0_GRP, data_with_adverse_events$adverse_RMDQ))
 
 
    chisq_adverse_event
    chisq_adverse_ECG 
    chisq_adverse_PHYS
    chisq_adverse_VIT
    chisq_adverse_blood 
    chisq_adverse_RMDQ
  

```



## ПРЕОБРАЗОВАНИЕ датасета. Добаваление НЯ

```{r}
# 0 - ниже реф знач; 1 - реф знач; 2 - выше реф знач;
# NB! для базофилов 1 - реф значения (не более 1,5% в общей лейкоцитарной формуле), 2 - выше реф знач.

blood_cat <- data_team_02 %>%
  rename(
    V1_CB_NEUT. = `V1_CB_NEUT#`,
    V2_CB_NEUT. = `V2_CB_NEUT#`,
    V3_CB_NEUT. = `V3_CB_NEUT#`,
    V1_CB_LYM. = `V1_CB_LYM#`,
    V2_CB_LYM. = `V2_CB_LYM#`,
    V3_CB_LYM. = `V3_CB_LYM#`,
    V1_CB_MON. = `V1_CB_MON#`,
    V2_CB_MON. = `V2_CB_MON#`,
    V3_CB_MON. = `V3_CB_MON#`,
    V1_CB_EO. = `V1_CB_EO#`,
    V2_CB_EO. = `V2_CB_EO#`,
    V3_CB_EO. = `V3_CB_EO#`,
    V1_CB_BAS. = `V1_CB_BAS#`,
    V2_CB_BAS. = `V2_CB_BAS#`,
    V3_CB_BAS. = `V3_CB_BAS#`
  )

blood_cat <- blood_cat %>%
  mutate(
    White_Blood_Cells_1_CAT = case_when(
      V1_CB_WBC < 4 ~ 0,
      V1_CB_WBC >= 4 & V1_CB_WBC <= 9 ~ 1,
      V1_CB_WBC > 9 ~ 2
    ),
    Red_Blood_Cells_1_CAT = case_when(
      V0_DEM_GEN == 0 & V1_CB_RBC < 4 ~ 0, # Мужчины
      V0_DEM_GEN == 0 & V1_CB_RBC >= 4 & V1_CB_RBC <= 5.5 ~ 1,
      V0_DEM_GEN == 0 & V1_CB_RBC > 5.5 ~ 2,
      V0_DEM_GEN == 1 & V1_CB_RBC < 3.5 ~ 0, # Женщины
      V0_DEM_GEN == 1 & V1_CB_RBC >= 3.5 & V1_CB_RBC <= 5 ~ 1,
      V0_DEM_GEN == 1 & V1_CB_RBC > 5 ~ 2
    ),
    Hemoglobin_1_CAT = case_when(
      V0_DEM_GEN == 0 & V1_CB_HGB < 130 ~ 0,
      V0_DEM_GEN == 0 & V1_CB_HGB >= 130 & V1_CB_HGB <= 170 ~ 1,
      V0_DEM_GEN == 0 & V1_CB_HGB > 170 ~ 2,
      V0_DEM_GEN == 1 & V1_CB_HGB < 120 ~ 0,
      V0_DEM_GEN == 1 & V1_CB_HGB >= 120 & V1_CB_HGB <= 150 ~ 1,
      V0_DEM_GEN == 1 & V1_CB_HGB > 150 ~ 2
    ),
    Hematocrit_1_CAT = case_when(
      V0_DEM_GEN == 0 & V1_CB_HCT < 0.4 ~ 0,
      V0_DEM_GEN == 0 & V1_CB_HCT >= 0.4 & V2_CB_HCT <= 0.5 ~ 1,
      V0_DEM_GEN == 0 & V1_CB_HCT > 0.5 ~ 2,
      V0_DEM_GEN == 1 & V1_CB_HCT < 3.5 ~ 0,
      V0_DEM_GEN == 1 & V1_CB_HCT >= 3.5 & V2_CB_HCT <= 4.4 ~ 1,
      V0_DEM_GEN == 1 & V1_CB_HCT > 4.4 ~ 2
    ),
    Platelets_1_CAT = case_when(
      V1_CB_PLT < 180 ~ 0,
      V1_CB_PLT >= 180 & V1_CB_PLT <= 320 ~ 1,
      V1_CB_PLT > 320 ~ 2
    ),
    Neutrophils_1_CAT = case_when(
      V1_CB_NEUT. < 1.8 ~ 0,
      V1_CB_NEUT. >= 1.8 & V1_CB_NEUT. <= 6 ~ 1,
      V1_CB_NEUT. > 6 ~ 2
    ),
    Lymphocytes_1_CAT = case_when(
      V1_CB_LYM. < 1.2 ~ 0,
      V1_CB_LYM. >= 1.2 & V1_CB_LYM. <= 3.5 ~ 1,
      V1_CB_LYM. > 3.5 ~ 2
    ),
    Monocytes_1_CAT = case_when(
      V1_CB_MON. < 0.2 ~ 0,
      V1_CB_MON. >= 0.2 & V1_CB_MON. <= 1 ~ 1,
      V1_CB_MON. > 1 ~ 2
    ),
    Eosinophils_1_CAT = case_when(
      (V1_CB_EO. / V1_CB_WBC) * 100 < 0.1 ~ 0,
      (V1_CB_EO. / V1_CB_WBC) * 100 >= 0.1 & (V1_CB_EO. / V1_CB_WBC) * 100 <= 0.5 ~ 1,
      (V1_CB_EO. / V1_CB_WBC) * 100 > 0.5 ~ 2
    ),
    Basophils_1_CAT = case_when(
      (V1_CB_BAS. / V1_CB_WBC) * 100 > 1.5 ~ 2,
      TRUE ~ 1
    ),
    White_Blood_Cells_2_CAT = case_when(
      V2_CB_WBC < 4 ~ 0,
      V2_CB_WBC >= 4 & V2_CB_WBC <= 9 ~ 1,
      V2_CB_WBC > 9 ~ 2
    ),
    Red_Blood_Cells_2_CAT = case_when(
      V0_DEM_GEN == 0 & V2_CB_RBC < 4 ~ 0, # Мужчины
      V0_DEM_GEN == 0 & V2_CB_RBC >= 4 & V2_CB_RBC <= 5.5 ~ 1,
      V0_DEM_GEN == 0 & V2_CB_RBC > 5.5 ~ 2,
      V0_DEM_GEN == 1 & V2_CB_RBC < 3.5 ~ 0, # Женщины
      V0_DEM_GEN == 1 & V2_CB_RBC >= 3.5 & V2_CB_RBC <= 5 ~ 1,
      V0_DEM_GEN == 1 & V2_CB_RBC > 5 ~ 2
    ),
    Hemoglobin_2_CAT = case_when(
      V0_DEM_GEN == 0 & V2_CB_HGB < 130 ~ 0,
      V0_DEM_GEN == 0 & V2_CB_HGB >= 130 & V2_CB_HGB <= 170 ~ 1,
      V0_DEM_GEN == 0 & V2_CB_HGB > 170 ~ 2,
      V0_DEM_GEN == 1 & V2_CB_HGB < 120 ~ 0,
      V0_DEM_GEN == 1 & V2_CB_HGB >= 120 & V2_CB_HGB <= 150 ~ 1,
      V0_DEM_GEN == 1 & V2_CB_HGB > 150 ~ 2
    ),
    Hematocrit_2_CAT = case_when(
      V0_DEM_GEN == 0 & V2_CB_HCT < 0.4 ~ 0,
      V0_DEM_GEN == 0 & V2_CB_HCT >= 0.4 & V2_CB_HCT <= 0.5 ~ 1,
      V0_DEM_GEN == 0 & V2_CB_HCT > 0.5 ~ 2,
      V0_DEM_GEN == 1 & V2_CB_HCT < 3.5 ~ 0,
      V0_DEM_GEN == 1 & V2_CB_HCT >= 3.5 & V2_CB_HCT <= 4.4 ~ 1,
      V0_DEM_GEN == 1 & V2_CB_HCT > 4.4 ~ 2
    ),
    Platelets_2_CAT = case_when(
      V2_CB_PLT < 180 ~ 0,
      V2_CB_PLT >= 180 & V2_CB_PLT <= 320 ~ 1,
      V2_CB_PLT > 320 ~ 2
    ),
    Neutrophils_2_CAT = case_when(
      V2_CB_NEUT. < 1.8 ~ 0,
      V2_CB_NEUT. >= 1.8 & V1_CB_NEUT. <= 6 ~ 1,
      V2_CB_NEUT. > 6 ~ 2
    ),
    Lymphocytes_2_CAT = case_when(
      V2_CB_LYM. < 1.2 ~ 0,
      V2_CB_LYM. >= 1.2 & V1_CB_LYM. <= 3.5 ~ 1,
      V2_CB_LYM. > 3.5 ~ 2
    ),
    Monocytes_2_CAT = case_when(
      V2_CB_MON. < 0.2 ~ 0,
      V2_CB_MON. >= 0.2 & V1_CB_MON. <= 1 ~ 1,
      V2_CB_MON. > 1 ~ 2
    ),
    Eosinophils_2_CAT = case_when(
      (V2_CB_EO. / V2_CB_WBC) * 100 < 0.1 ~ 0,
      (V2_CB_EO. / V2_CB_WBC) * 100 >= 0.1 & (V2_CB_EO. / V2_CB_WBC) * 100 <= 0.5 ~ 1,
      (V2_CB_EO. / V2_CB_WBC) * 100 > 0.5 ~ 2
    ),
    Basophils_2_CAT = case_when(
      (V2_CB_BAS. / V2_CB_WBC) * 100 > 1.5 ~ 2,
      TRUE ~ 1
    ),
    White_Blood_Cells_3_CAT = case_when(
      V3_CB_WBC < 4 ~ 0,
      V3_CB_WBC >= 4 & V3_CB_WBC <= 9 ~ 1,
      V3_CB_WBC > 9 ~ 2
    ),
    Red_Blood_Cells_3_CAT = case_when(
      V0_DEM_GEN == 0 & V3_CB_RBC < 4 ~ 0, # Мужчины
      V0_DEM_GEN == 0 & V3_CB_RBC >= 4 & V3_CB_RBC <= 5.5 ~ 1,
      V0_DEM_GEN == 0 & V3_CB_RBC > 5.5 ~ 2,
      V0_DEM_GEN == 1 & V3_CB_RBC < 3.5 ~ 0, # Женщины
      V0_DEM_GEN == 1 & V3_CB_RBC >= 3.5 & V3_CB_RBC <= 5 ~ 1,
      V0_DEM_GEN == 1 & V3_CB_RBC > 5 ~ 2
    ),
    Hemoglobin_3_CAT = case_when(
      V0_DEM_GEN == 0 & V3_CB_HGB < 130 ~ 0,
      V0_DEM_GEN == 0 & V3_CB_HGB >= 130 & V3_CB_HGB <= 170 ~ 1,
      V0_DEM_GEN == 0 & V3_CB_HGB > 170 ~ 2,
      V0_DEM_GEN == 1 & V3_CB_HGB < 120 ~ 0,
      V0_DEM_GEN == 1 & V3_CB_HGB >= 120 & V3_CB_HGB <= 150 ~ 1,
      V0_DEM_GEN == 1 & V3_CB_HGB > 150 ~ 2
    ),
    Hematocrit_3_CAT = case_when(
      V0_DEM_GEN == 0 & V3_CB_HCT < 0.4 ~ 0,
      V0_DEM_GEN == 0 & V3_CB_HCT >= 0.4 & V2_CB_HCT <= 0.5 ~ 1,
      V0_DEM_GEN == 0 & V3_CB_HCT > 0.5 ~ 2,
      V0_DEM_GEN == 1 & V3_CB_HCT < 3.5 ~ 0,
      V0_DEM_GEN == 1 & V3_CB_HCT >= 3.5 & V2_CB_HCT <= 4.4 ~ 1,
      V0_DEM_GEN == 1 & V3_CB_HCT > 4.4 ~ 2
    ),
    Platelets_3_CAT = case_when(
      V3_CB_PLT < 180 ~ 0,
      V3_CB_PLT >= 180 & V3_CB_PLT <= 320 ~ 1,
      V3_CB_PLT > 320 ~ 2
    ),
    Neutrophils_3_CAT = case_when(
      V3_CB_NEUT. < 1.8 ~ 0,
      V3_CB_NEUT. >= 1.8 & V1_CB_NEUT. <= 6 ~ 1,
      V3_CB_NEUT. > 6 ~ 2
    ),
    Lymphocytes_3_CAT = case_when(
      V3_CB_LYM. < 1.2 ~ 0,
      V3_CB_LYM. >= 1.2 & V1_CB_LYM. <= 3.5 ~ 1,
      V3_CB_LYM. > 3.5 ~ 2
    ),
    Monocytes_3_CAT = case_when(
      V3_CB_MON. < 0.2 ~ 0,
      V3_CB_MON. >= 0.2 & V1_CB_MON. <= 1 ~ 1,
      V3_CB_MON. > 1 ~ 2
    ),
    Eosinophils_3_CAT = case_when(
      (V3_CB_EO. / V3_CB_WBC) * 100 < 0.1 ~ 0,
      (V3_CB_EO. / V3_CB_WBC) * 100 >= 0.1 & (V3_CB_EO. / V3_CB_WBC) * 100 <= 0.5 ~ 1,
      (V3_CB_EO. / V3_CB_WBC) * 100 > 0.5 ~ 2
    ),
    Basophils_3_CAT = case_when(
      (V3_CB_BAS. / V3_CB_WBC) * 100 > 1.5 ~ 2,
      TRUE ~ 1
    )
  )


# Функция для определения нежелательных явлений
data_with_adverse_events <- 
  blood_cat %>%
    # Проверка изменений для ЭКГ, физических обследований и витальных функций
    mutate(
      # ЭКГ
      adverse_ECG = ifelse(
        (V1_NORM_ECG < V2_NORM_ECG)  |
          (V1_NORM_ECG < V3_NORM_ECG) | (V2_NORM_ECG < V3_NORM_ECG),
        1, 0
      ),
      # Физические обследования
      adverse_PHYS = ifelse(
        (V1_NORM_PHYS < V2_NORM_PHYS)  |
          (V1_NORM_PHYS < V3_NORM_PHYS) | (V2_NORM_PHYS < V3_NORM_PHYS),
        1, 0
      ),
      # Витальные функции
      adverse_VIT = ifelse(
        (V1_NORM_VIT < V2_NORM_VIT)  |
          (V1_NORM_VIT < V3_NORM_VIT) | (V2_NORM_VIT < V3_NORM_VIT),
        1, 0
      ),
      # Показатели крови
      adverse_blood = ifelse(
        (White_Blood_Cells_1_CAT != White_Blood_Cells_2_CAT | White_Blood_Cells_1_CAT != White_Blood_Cells_3_CAT) |
        (Red_Blood_Cells_1_CAT != Red_Blood_Cells_2_CAT | Red_Blood_Cells_1_CAT != Red_Blood_Cells_3_CAT) |
        (Hemoglobin_1_CAT != Hemoglobin_2_CAT | Hemoglobin_1_CAT != Hemoglobin_3_CAT) |
        (Hematocrit_1_CAT != Hematocrit_2_CAT | Hematocrit_1_CAT != Hematocrit_3_CAT) |
        (Platelets_1_CAT != Platelets_2_CAT | Platelets_1_CAT != Platelets_3_CAT) |
        (Neutrophils_1_CAT != Neutrophils_2_CAT | Neutrophils_1_CAT != Neutrophils_3_CAT) |
        (Lymphocytes_1_CAT != Lymphocytes_2_CAT | Lymphocytes_1_CAT != Lymphocytes_3_CAT) |
        (Monocytes_1_CAT != Monocytes_2_CAT | Monocytes_1_CAT != Monocytes_3_CAT) |
        (Eosinophils_1_CAT != Eosinophils_2_CAT | Eosinophils_1_CAT != Eosinophils_3_CAT) |
        (Basophils_1_CAT != Basophils_2_CAT | Basophils_1_CAT != Basophils_3_CAT),
        1, 0
      ),
      # Определение нежелательных явлений для RMDQ
      adverse_RMDQ = ifelse(
        (V1_RMDQ < V2_RMDQ | V1_RMDQ < V3_RMDQ) | V2_RMDQ < V3_RMDQ,
        1, 0
      )
    ) %>%
    # Общий флаг нежелательных явлений
    mutate(
      adverse_event = ifelse(
        adverse_ECG == 1 | adverse_PHYS == 1 | adverse_VIT == 1 | 
        adverse_blood == 1 | adverse_RMDQ == 1,
        1, 0
      )
    )


```
## ХИ КВАДРАТ
```{r}

chisq_adverse_event <- chisq.test(table(data_with_adverse_events$V0_GRP, data_with_adverse_events$adverse_event))
 chisq_adverse_ECG <- chisq.test(table(data_with_adverse_events$V0_GRP, data_with_adverse_events$adverse_ECG))
 
 chisq_adverse_PHYS <- chisq.test(table(data_with_adverse_events$V0_GRP, data_with_adverse_events$adverse_PHYS))
 chisq_adverse_VIT<- chisq.test(table(data_with_adverse_events$V0_GRP, data_with_adverse_events$adverse_VIT))
 chisq_adverse_blood <- chisq.test(table(data_with_adverse_events$V0_GRP, data_with_adverse_events$adverse_blood))
  chisq_adverse_RMDQ <- chisq.test(table(data_with_adverse_events$V0_GRP, data_with_adverse_events$adverse_RMDQ))
 
 
    chisq_adverse_event
    chisq_adverse_ECG 
    chisq_adverse_PHYS
    chisq_adverse_VIT
    chisq_adverse_blood 
    chisq_adverse_RMDQ
  

```




## Преобразование данных в человекочитаемый вид

```{r}
# Преобразование данных в человекочитаемый вид

cleaned_data_team_02 <- data_team_02 %>%
  mutate(
    # Преобразование категориальных переменных в факторы 
    across(contains("GRP"), ~ factor(., levels = c("T", "R"), labels = c("Treatment", "Comparator"))),
    across(contains("GEN"), ~ factor(., levels = c(1, 0), labels = c("Male", "Female"))),
    across(contains("_NORM_"), ~ factor(., levels = c(0, 1, 2), labels = c("Normal", "Mild deviation", "Significant deviation")))
  )%>%
  rename_with(~ str_replace_all(., c(
    "V(\\d+)_GRP" = "Group",
    "V(\\d+)_DEM_GEN" = "Gender",
    "V(\\d+)_DEM_AGE" = "Age",
    "V(\\d+)_CB_WBC" = "White_Blood_Cells_\\1",
    "V(\\d+)_CB_RBC" = "Red_Blood_Cells_\\1",
    "V(\\d+)_CB_HGB" = "Hemoglobin_\\1",
    "V(\\d+)_CB_HCT" = "Hematocrit_\\1",
    "V(\\d+)_CB_PLT" = "Platelets_\\1",
    "V(\\d+)_CB_NEUT#" = "Neutrophils_\\1",
    "V(\\d+)_CB_LYM#" = "Lymphocytes_\\1",
    "V(\\d+)_CB_MON#" = "Monocytes_\\1",
    "V(\\d+)_CB_EO#" = "Eosinophils_\\1",
    "V(\\d+)_CB_BAS#" = "Basophils_\\1",
    "V(\\d+)_NORM_ECG" = "ECG_Status_\\1",
    "V(\\d+)_NORM_PHYS" = "Physical_Status_\\1",
    "V(\\d+)_RMDQ" = "RMDQ_Score_\\1",
    "V(\\d+)_NORM_VIT" = "Vital_Status_\\1"
  )), .cols = everything()) 

```
## Проверка данных

```{r check-data, include = FALSE}

sum(is.na(data_team_02))
sum(is.na(cleaned_data_team_02))
# glimpse(cleaned_data_team_02)
summary(cleaned_data_team_02)
str(cleaned_data_team_02)

```
Пропущенных значений нет

## Создание функции для расчета статистик

```{r descriptive-stat-function}
statistics_dbl <- list(
  
  # Количество значений
  `__Количество значений` = ~ length(.x) %>% as.character(),

  # Среднее значение (если нет значений, возвращает "Н/П*")
  `__Ср. знач.` = ~ ifelse(
    sum(!is.na(.x)) == 0,
    "Н/П*",
    mean(.x, na.rm = TRUE) %>% round(2) %>% as.character()
  ),

  # 95% ДИ (если нет значений, возвращает "Н/П*")
  `__95% ДИ` = ~ ifelse(
    sum(!is.na(.x)) == 0,
    "Н/П*",
    paste0(
      t.test(.x)$conf.int[1] %>% round(2),
      "   ",
      t.test(.x)$conf.int[2] %>% round(2)
    ) %>% as.character()
  ),

  # Коэффициент вариации 
  `__Коэф. вариации` = ~ ifelse(
    sum(!is.na(.x)) < 2,  # Изменено условие для обработки недостаточных значений
    "Н/П*",
    (sd(.x, na.rm = TRUE) / mean(.x, na.rm = TRUE)) %>% round(2) %>% as.character()
  ),

  # Стандартное отклонение (если менее 3 значений, возвращает "Н/П*")
  `__Станд. отклон.` = ~ ifelse(
    sum(!is.na(.x)) < 3,
    "Н/П*",
    sd(.x, na.rm = TRUE) %>% round(2) %>% as.character()
  ),

  # Медиана (если нет значений, возвращает "Н/П*")
  `__Медиана` = ~ ifelse(
    sum(!is.na(.x)) == 0,
    "Н/П*",
    median(.x, na.rm = TRUE) %>% round(2) %>% as.character()
  ),

  # Межквартильный размах (если нет значений, возвращает "Н/П*")
  `__IQR` = ~ ifelse( 
    sum(!is.na(.x)) == 0,
    "Н/П*",
    IQR(.x, na.rm = TRUE) %>% round(2) %>% as.character()
  ),

  # Минимум (если нет значений, возвращает "Н/П*")
  `__минимум` = ~ ifelse(
    sum(!is.na(.x)) == 0,
    "Н/П*",
    min(.x, na.rm = TRUE) %>% round(2) %>% as.character()
  ),

  # Максимум (если нет значений, возвращает "Н/П*")
  `__максимум` = ~ ifelse(
    sum(!is.na(.x)) == 0,
    "Н/П*",
    max(.x, na.rm = TRUE) %>% round(2) %>% as.character()
  )
)
```


## Расчет описательных статистик и формирование таблицы

```{r descriptive-stat-table}

#  Теперь выберем переменные которые будем считать 
cleaned_data_team_02 %>%
  select(Gender, Group, where(is.numeric)) %>%
  # Сгруппируем по Group
  group_by(Group) %>% 
  # Добавим статистики
  summarize(across(where(is.numeric), list(mean = mean, sd = sd, median = median, IQR = IQR), .names = "{col}___{fn}")) %>% 
  # Сделаем таблицу в длинном формате 
  pivot_longer(-Group, names_to = "Variable", values_to = "Value") %>% 
  separate(Variable, into = c("Переменная", "Статистика"), sep = "___") -> descriptive_stats_table

# Оформление таблицы
descriptive_stats_table %>%
  flextable() %>% 
  theme_box() %>% 
  align(align = "center", part = "all") %>% 
  merge_v(c("Group", "Переменная"))


```

## Анализ сравнимости групп

```{r warning=FALSE}
# Сабсет для первого визита
cleaned_data_team_02_1 <- cleaned_data_team_02 %>% select(-contains("_2"), -contains("_3"))

# Подсчет количества наблюдений в каждой группе
group_counts <- cleaned_data_team_02_1 %>%
  count(Group)
print(group_counts)

# Сравнение количественных переменных (t-тест Стьюдента)
numerical_data_team_02 <- cleaned_data_team_02_1 %>% select(where(is.numeric))
numerical_results <- map_df(names(numerical_data_team_02), ~ {
  t_test <- t.test(numerical_data_team_02[[.x]] ~ cleaned_data_team_02_1$Group)
  tibble(
    variable = .x,
    p_value = t_test$p.value,
    method = "t-test"
  )
})

# Сравнение категориальных переменных (χ2-критерий Пирсона)
categorical_data_team_02 <- cleaned_data_team_02_1 %>% select(where(~ !is.numeric(.x)))
categorical_results <- map_df(names(categorical_data_team_02), ~ {
  tbl <- table(categorical_data_team_02[[.x]], cleaned_data_team_02_1$Group)
  p_val <- chisq.test(tbl)$p.value
  tibble(
    variable = .x,
    p_value = p_val,
    method = "Chi-squared test"
  )
})

# Объединение результатов и поправка на множественные сравнения (FDR)
comparison_results <- bind_rows(numerical_results, categorical_results) %>%
  mutate(
    p_adj = p.adjust(p_value, method = "fdr"),
    significant = if_else(p_adj < 0.05, "Yes", "No", missing = "NA")
  )

comparison_results %>% 
  arrange(p_adj) %>% 
  print()

```

```{r}
# Создание боксплотов для RMDQ_Score_1 и Age
ggplot(cleaned_data_team_02_1, aes(x = Group, y = RMDQ_Score_1, fill = Group)) +
  geom_boxplot() +
  labs(title = "Сравнимость групп по опроснику РОЛАНДА МОРРИСА", x = "Group", y = "RMDQ Score") +
  theme_minimal()

ggplot(cleaned_data_team_02_1, aes(x = Group, y = Age, fill = Group)) +
  geom_boxplot() +
  labs(title = "Сравнимость групп по возрасту", x = "Group", y = "Age") +
  theme_minimal()
```

**Вывод**
На основании предоставленных данных, группы имеют равное количество участников (387 в каждой). Для всех переменных различий между группами не обнаружено даже без поправки на множественные сравнения (FDR), что подтверждает их сопоставимость для дальнейшего анализа.

---

## Анализ первичной конечной точки

Статистическая гипотеза не меньшей эффективности в исследовании была сформулирована следующим образом:

$$
H_0: M_T – M_D ≤ \delta  
$$
$$
H_A: M_T – M_D > \delta
$$

где MT -- относительное среднее снижение боли по шкале RMDQ для препарата Траумель С, MD -- относительное среднее снижение боли по шкале (RMDQ) для препарата диклофенак, $\delta$ -- граница не меньшей эффективности -10 % .

Для проверки статистической гипотезы был использован односторонний t-критерий Стьюдента для независимых выборок с поправкой Уэлша с уровнем значимости 0,975 (0,95 для двустороннего t-критерия).

```{r effectiveness}

RMDQ_1to2_data <- cleaned_data_team_02 %>%
  select(c(Group, RMDQ_Score_1, RMDQ_Score_2)) %>%
  mutate(
    RMDQ_1to2_abs_diff = RMDQ_Score_1 - RMDQ_Score_2,
    RMDQ_1to2_percent_diff = 100*(RMDQ_Score_1 - RMDQ_Score_2)/RMDQ_Score_1) %>%
  ungroup()

RMDQ_1to2_t <- t.test(
       RMDQ_1to2_percent_diff ~ Group, 
       data = RMDQ_1to2_data, 
       mu = -10, # Граница не меньшей эффективности -10%
       alternative = "greater",
       p.value = 0.975)

# print(RMDQ_1to2_t)

str(RMDQ_1to2_t)
```

Разница относительных выборочных средних составляет `r RMDQ_1to2_t$statistic` (нижняя граница левостороннего доверительного интервала `r RMDQ_1to2_t$conf.int[1]`, p = `r RMDQ_1to2_t$p.value`), что меньше границы не меньшей эффективности. Таким образом, нулевая гипотеза не может быть отвергнута. 