---
title: "Hackathon"
author: "Group2"
date: "2025-01-19"
output: html_document
---

```{r setup, include=FALSE}
knitr::opts_chunk$set(echo = TRUE)
library(tidyverse)
library(flextable)
library(dplyr)
```

## загрузка данных

```{r read-data}
data_team_02 <- read_csv("Data/team_2.csv")



<<<<<<< HEAD
 
=======
data_team_02 <- data_team_02 %>% 
  mutate(
    V0_DEM_GEN = as.factor(V0_DEM_GEN),
    V0_GRP = as.factor(V0_GRP)
  ) %>%
  mutate(
    across(contains("_NORM_"), ~ as.factor(.))
  )
head(data_team_02)
>>>>>>> 586c7a551ca76d008db279702f8a0fb60d4eae87
```

## Преобразование данных в человекочитаемый вид

```{r}
# Преобразование данных в человекочитаемый вид


```


## Категоризация переменных по анализам крови
```{r}
# 0 - ниже реф знач; 1 - реф знач; 2 - выше реф знач;
# NB! для базофилов 1 - реф значения (не более 1,5% в общей лейкоцитарной формуле), 2 - выше реф знач.

blood_cat <- data_team_02 %>%
  rename(
    V1_CB_NEUT. = `V1_CB_NEUT#`,
    V2_CB_NEUT. = `V2_CB_NEUT#`,
    V3_CB_NEUT. = `V3_CB_NEUT#`,
    V1_CB_LYM. = `V1_CB_LYM#`,
    V2_CB_LYM. = `V2_CB_LYM#`,
    V3_CB_LYM. = `V3_CB_LYM#`,
    V1_CB_MON. = `V1_CB_MON#`,
    V2_CB_MON. = `V2_CB_MON#`,
    V3_CB_MON. = `V3_CB_MON#`,
    V1_CB_EO. = `V1_CB_EO#`,
    V2_CB_EO. = `V2_CB_EO#`,
    V3_CB_EO. = `V3_CB_EO#`,
    V1_CB_BAS. = `V1_CB_BAS#`,
    V2_CB_BAS. = `V2_CB_BAS#`,
    V3_CB_BAS. = `V3_CB_BAS#`
  )

blood_cat <- blood_cat %>%
  mutate(
    White_Blood_Cells_1_CAT = case_when(
      V1_CB_WBC < 4 ~ 0,
      V1_CB_WBC >= 4 & V1_CB_WBC <= 9 ~ 1,
      V1_CB_WBC > 9 ~ 2
    ),
    Red_Blood_Cells_1_CAT = case_when(
      V0_DEM_GEN == 0 & V1_CB_RBC < 4 ~ 0, # Мужчины
      V0_DEM_GEN == 0 & V1_CB_RBC >= 4 & V1_CB_RBC <= 5.5 ~ 1,
      V0_DEM_GEN == 0 & V1_CB_RBC > 5.5 ~ 2,
      V0_DEM_GEN == 1 & V1_CB_RBC < 3.5 ~ 0, # Женщины
      V0_DEM_GEN == 1 & V1_CB_RBC >= 3.5 & V1_CB_RBC <= 5 ~ 1,
      V0_DEM_GEN == 1 & V1_CB_RBC > 5 ~ 2
    ),
    Hemoglobin_1_CAT = case_when(
      V0_DEM_GEN == 0 & V1_CB_HGB < 130 ~ 0,
      V0_DEM_GEN == 0 & V1_CB_HGB >= 130 & V1_CB_HGB <= 170 ~ 1,
      V0_DEM_GEN == 0 & V1_CB_HGB > 170 ~ 2,
      V0_DEM_GEN == 1 & V1_CB_HGB < 120 ~ 0,
      V0_DEM_GEN == 1 & V1_CB_HGB >= 120 & V1_CB_HGB <= 150 ~ 1,
      V0_DEM_GEN == 1 & V1_CB_HGB > 150 ~ 2
    ),
    Hematocrit_1_CAT = case_when(
      V0_DEM_GEN == 0 & V1_CB_HCT < 0.4 ~ 0,
      V0_DEM_GEN == 0 & V1_CB_HCT >= 0.4 & V2_CB_HCT <= 0.5 ~ 1,
      V0_DEM_GEN == 0 & V1_CB_HCT > 0.5 ~ 2,
      V0_DEM_GEN == 1 & V1_CB_HCT < 3.5 ~ 0,
      V0_DEM_GEN == 1 & V1_CB_HCT >= 3.5 & V2_CB_HCT <= 4.4 ~ 1,
      V0_DEM_GEN == 1 & V1_CB_HCT > 4.4 ~ 2
    ),
    Platelets_1_CAT = case_when(
      V1_CB_PLT < 180 ~ 0,
      V1_CB_PLT >= 180 & V1_CB_PLT <= 320 ~ 1,
      V1_CB_PLT > 320 ~ 2
    ),
    Neutrophils_1_CAT = case_when(
      V1_CB_NEUT. < 1.8 ~ 0,
      V1_CB_NEUT. >= 1.8 & V1_CB_NEUT. <= 6 ~ 1,
      V1_CB_NEUT. > 6 ~ 2
    ),
    Lymphocytes_1_CAT = case_when(
      V1_CB_LYM. < 1.2 ~ 0,
      V1_CB_LYM. >= 1.2 & V1_CB_LYM. <= 3.5 ~ 1,
      V1_CB_LYM. > 3.5 ~ 2
    ),
    Monocytes_1_CAT = case_when(
      V1_CB_MON. < 0.2 ~ 0,
      V1_CB_MON. >= 0.2 & V1_CB_MON. <= 1 ~ 1,
      V1_CB_MON. > 1 ~ 2
    ),
    Eosinophils_1_CAT = case_when(
      (V1_CB_EO. / V1_CB_WBC) * 100 < 0.1 ~ 0,
      (V1_CB_EO. / V1_CB_WBC) * 100 >= 0.1 & (V1_CB_EO. / V1_CB_WBC) * 100 <= 0.5 ~ 1,
      (V1_CB_EO. / V1_CB_WBC) * 100 > 0.5 ~ 2
    ),
    Basophils_1_CAT = case_when(
      (V1_CB_BAS. / V1_CB_WBC) * 100 > 1.5 ~ 2,
      TRUE ~ 1
    ),
    White_Blood_Cells_2_CAT = case_when(
      V2_CB_WBC < 4 ~ 0,
      V2_CB_WBC >= 4 & V2_CB_WBC <= 9 ~ 1,
      V2_CB_WBC > 9 ~ 2
    ),
    Red_Blood_Cells_2_CAT = case_when(
      V0_DEM_GEN == 0 & V2_CB_RBC < 4 ~ 0, # Мужчины
      V0_DEM_GEN == 0 & V2_CB_RBC >= 4 & V2_CB_RBC <= 5.5 ~ 1,
      V0_DEM_GEN == 0 & V2_CB_RBC > 5.5 ~ 2,
      V0_DEM_GEN == 1 & V2_CB_RBC < 3.5 ~ 0, # Женщины
      V0_DEM_GEN == 1 & V2_CB_RBC >= 3.5 & V2_CB_RBC <= 5 ~ 1,
      V0_DEM_GEN == 1 & V2_CB_RBC > 5 ~ 2
    ),
    Hemoglobin_2_CAT = case_when(
      V0_DEM_GEN == 0 & V2_CB_HGB < 130 ~ 0,
      V0_DEM_GEN == 0 & V2_CB_HGB >= 130 & V2_CB_HGB <= 170 ~ 1,
      V0_DEM_GEN == 0 & V2_CB_HGB > 170 ~ 2,
      V0_DEM_GEN == 1 & V2_CB_HGB < 120 ~ 0,
      V0_DEM_GEN == 1 & V2_CB_HGB >= 120 & V2_CB_HGB <= 150 ~ 1,
      V0_DEM_GEN == 1 & V2_CB_HGB > 150 ~ 2
    ),
    Hematocrit_2_CAT = case_when(
      V0_DEM_GEN == 0 & V2_CB_HCT < 0.4 ~ 0,
      V0_DEM_GEN == 0 & V2_CB_HCT >= 0.4 & V2_CB_HCT <= 0.5 ~ 1,
      V0_DEM_GEN == 0 & V2_CB_HCT > 0.5 ~ 2,
      V0_DEM_GEN == 1 & V2_CB_HCT < 3.5 ~ 0,
      V0_DEM_GEN == 1 & V2_CB_HCT >= 3.5 & V2_CB_HCT <= 4.4 ~ 1,
      V0_DEM_GEN == 1 & V2_CB_HCT > 4.4 ~ 2
    ),
    Platelets_2_CAT = case_when(
      V2_CB_PLT < 180 ~ 0,
      V2_CB_PLT >= 180 & V2_CB_PLT <= 320 ~ 1,
      V2_CB_PLT > 320 ~ 2
    ),
    Neutrophils_2_CAT = case_when(
      V2_CB_NEUT. < 1.8 ~ 0,
      V2_CB_NEUT. >= 1.8 & V1_CB_NEUT. <= 6 ~ 1,
      V2_CB_NEUT. > 6 ~ 2
    ),
    Lymphocytes_2_CAT = case_when(
      V2_CB_LYM. < 1.2 ~ 0,
      V2_CB_LYM. >= 1.2 & V1_CB_LYM. <= 3.5 ~ 1,
      V2_CB_LYM. > 3.5 ~ 2
    ),
    Monocytes_2_CAT = case_when(
      V2_CB_MON. < 0.2 ~ 0,
      V2_CB_MON. >= 0.2 & V1_CB_MON. <= 1 ~ 1,
      V2_CB_MON. > 1 ~ 2
    ),
    Eosinophils_2_CAT = case_when(
      (V2_CB_EO. / V2_CB_WBC) * 100 < 0.1 ~ 0,
      (V2_CB_EO. / V2_CB_WBC) * 100 >= 0.1 & (V2_CB_EO. / V2_CB_WBC) * 100 <= 0.5 ~ 1,
      (V2_CB_EO. / V2_CB_WBC) * 100 > 0.5 ~ 2
    ),
    Basophils_2_CAT = case_when(
      (V2_CB_BAS. / V2_CB_WBC) * 100 > 1.5 ~ 2,
      TRUE ~ 1
    ),
    White_Blood_Cells_3_CAT = case_when(
      V3_CB_WBC < 4 ~ 0,
      V3_CB_WBC >= 4 & V3_CB_WBC <= 9 ~ 1,
      V3_CB_WBC > 9 ~ 2
    ),
    Red_Blood_Cells_3_CAT = case_when(
      V0_DEM_GEN == 0 & V3_CB_RBC < 4 ~ 0, # Мужчины
      V0_DEM_GEN == 0 & V3_CB_RBC >= 4 & V3_CB_RBC <= 5.5 ~ 1,
      V0_DEM_GEN == 0 & V3_CB_RBC > 5.5 ~ 2,
      V0_DEM_GEN == 1 & V3_CB_RBC < 3.5 ~ 0, # Женщины
      V0_DEM_GEN == 1 & V3_CB_RBC >= 3.5 & V3_CB_RBC <= 5 ~ 1,
      V0_DEM_GEN == 1 & V3_CB_RBC > 5 ~ 2
    ),
    Hemoglobin_3_CAT = case_when(
      V0_DEM_GEN == 0 & V3_CB_HGB < 130 ~ 0,
      V0_DEM_GEN == 0 & V3_CB_HGB >= 130 & V3_CB_HGB <= 170 ~ 1,
      V0_DEM_GEN == 0 & V3_CB_HGB > 170 ~ 2,
      V0_DEM_GEN == 1 & V3_CB_HGB < 120 ~ 0,
      V0_DEM_GEN == 1 & V3_CB_HGB >= 120 & V3_CB_HGB <= 150 ~ 1,
      V0_DEM_GEN == 1 & V3_CB_HGB > 150 ~ 2
    ),
    Hematocrit_3_CAT = case_when(
      V0_DEM_GEN == 0 & V3_CB_HCT < 0.4 ~ 0,
      V0_DEM_GEN == 0 & V3_CB_HCT >= 0.4 & V2_CB_HCT <= 0.5 ~ 1,
      V0_DEM_GEN == 0 & V3_CB_HCT > 0.5 ~ 2,
      V0_DEM_GEN == 1 & V3_CB_HCT < 3.5 ~ 0,
      V0_DEM_GEN == 1 & V3_CB_HCT >= 3.5 & V2_CB_HCT <= 4.4 ~ 1,
      V0_DEM_GEN == 1 & V3_CB_HCT > 4.4 ~ 2
    ),
    Platelets_3_CAT = case_when(
      V3_CB_PLT < 180 ~ 0,
      V3_CB_PLT >= 180 & V3_CB_PLT <= 320 ~ 1,
      V3_CB_PLT > 320 ~ 2
    ),
    Neutrophils_3_CAT = case_when(
      V3_CB_NEUT. < 1.8 ~ 0,
      V3_CB_NEUT. >= 1.8 & V1_CB_NEUT. <= 6 ~ 1,
      V3_CB_NEUT. > 6 ~ 2
    ),
    Lymphocytes_3_CAT = case_when(
      V3_CB_LYM. < 1.2 ~ 0,
      V3_CB_LYM. >= 1.2 & V1_CB_LYM. <= 3.5 ~ 1,
      V3_CB_LYM. > 3.5 ~ 2
    ),
    Monocytes_3_CAT = case_when(
      V3_CB_MON. < 0.2 ~ 0,
      V3_CB_MON. >= 0.2 & V1_CB_MON. <= 1 ~ 1,
      V3_CB_MON. > 1 ~ 2
    ),
    Eosinophils_3_CAT = case_when(
      (V3_CB_EO. / V3_CB_WBC) * 100 < 0.1 ~ 0,
      (V3_CB_EO. / V3_CB_WBC) * 100 >= 0.1 & (V3_CB_EO. / V3_CB_WBC) * 100 <= 0.5 ~ 1,
      (V3_CB_EO. / V3_CB_WBC) * 100 > 0.5 ~ 2
    ),
    Basophils_3_CAT = case_when(
      (V3_CB_BAS. / V3_CB_WBC) * 100 > 1.5 ~ 2,
      TRUE ~ 1
    )
  )
<<<<<<< HEAD
# ls(blood_cat)
# 
# blood_cat <- blood_cat %>%
#   select(ID, White_Blood_Cells_1_CAT, Red_Blood_Cells_1_CAT, Hemoglobin_1_CAT, Hematocrit_1_CAT, Platelets_1_CAT, Neutrophils_1_CAT, Lymphocytes_1_CAT, Monocytes_1_CAT, Eosinophils_1_CAT, Basophils_1_CAT, White_Blood_Cells_2_CAT, Red_Blood_Cells_2_CAT, Hemoglobin_2_CAT, Hematocrit_2_CAT, Platelets_2_CAT, Neutrophils_2_CAT, Lymphocytes_2_CAT, Monocytes_2_CAT, Eosinophils_2_CAT, Basophils_2_CAT, White_Blood_Cells_3_CAT, Red_Blood_Cells_3_CAT, Hemoglobin_3_CAT, Hematocrit_3_CAT, Platelets_3_CAT, Neutrophils_3_CAT, Lymphocytes_3_CAT, Monocytes_3_CAT, Eosinophils_3_CAT, Basophils_3_CAT)
# 
# cleaned_data_team_02 <- cleaned_data_team_02 %>%
#   right_join(blood_cat, by = 'ID')
=======
#ls(blood_cat)

#blood_cat <- blood_cat %>%
#  select(ID, White_Blood_Cells_1_CAT, Red_Blood_Cells_1_CAT, Hemoglobin_1_CAT, Hematocrit_1_CAT, Platelets_1_CAT, Neutrophils_1_CAT, Lymphocytes_1_CAT, Monocytes_1_CAT, Eosinophils_1_CAT, Basophils_1_CAT, White_Blood_Cells_2_CAT, Red_Blood_Cells_2_CAT, Hemoglobin_2_CAT, Hematocrit_2_CAT, Platelets_2_CAT, Neutrophils_2_CAT, Lymphocytes_2_CAT, Monocytes_2_CAT, Eosinophils_2_CAT, Basophils_2_CAT, White_Blood_Cells_3_CAT, Red_Blood_Cells_3_CAT, Hemoglobin_3_CAT, Hematocrit_3_CAT, Platelets_3_CAT, Neutrophils_3_CAT, Lymphocytes_3_CAT, Monocytes_3_CAT, Eosinophils_3_CAT, Basophils_3_CAT)

#cleaned_data_team_02 <- cleaned_data_team_02 %>%
 # right_join(blood_cat, by = 'ID')
>>>>>>> fee06eedcf073de47294e2d5a02686b26db580a0

#write.csv(cleaned_data_team_02, "cleaned_data_team_02.csv", row.names = FALSE)
```

```{r}
print(names(blood_cat))
```

<<<<<<< HEAD

## нежелат явления

```{r}
# Функция для определения нежелательных явлений
=======
```{r}
>>>>>>> fee06eedcf073de47294e2d5a02686b26db580a0
data_with_adverse_events <- 
  blood_cat %>%
    # Проверка изменений для ЭКГ, физических обследований и витальных функций
    mutate(
      # ЭКГ
      adverse_ECG = ifelse(
        (V1_NORM_ECG < V2_NORM_ECG)  |
          (V1_NORM_ECG < V3_NORM_ECG) | (V2_NORM_ECG < V3_NORM_ECG),
        1, 0
      ),
      # Физические обследования
      adverse_PHYS = ifelse(
        (V1_NORM_PHYS < V2_NORM_PHYS)  |
          (V1_NORM_PHYS < V3_NORM_PHYS) | (V2_NORM_PHYS < V3_NORM_PHYS),
        1, 0
      ),
      # Витальные функции
      adverse_VIT = ifelse(
        (V1_NORM_VIT < V2_NORM_VIT)  |
          (V1_NORM_VIT < V3_NORM_VIT) | (V2_NORM_VIT < V3_NORM_VIT),
        1, 0
      ),
      # Показатели крови
      adverse_blood = ifelse(
        (White_Blood_Cells_1_CAT != White_Blood_Cells_2_CAT | White_Blood_Cells_1_CAT != White_Blood_Cells_3_CAT) |
        (Red_Blood_Cells_1_CAT != Red_Blood_Cells_2_CAT | Red_Blood_Cells_1_CAT != Red_Blood_Cells_3_CAT) |
        (Hemoglobin_1_CAT != Hemoglobin_2_CAT | Hemoglobin_1_CAT != Hemoglobin_3_CAT) |
        (Hematocrit_1_CAT != Hematocrit_2_CAT | Hematocrit_1_CAT != Hematocrit_3_CAT) |
        (Platelets_1_CAT != Platelets_2_CAT | Platelets_1_CAT != Platelets_3_CAT) |
        (Neutrophils_1_CAT != Neutrophils_2_CAT | Neutrophils_1_CAT != Neutrophils_3_CAT) |
        (Lymphocytes_1_CAT != Lymphocytes_2_CAT | Lymphocytes_1_CAT != Lymphocytes_3_CAT) |
        (Monocytes_1_CAT != Monocytes_2_CAT | Monocytes_1_CAT != Monocytes_3_CAT) |
        (Eosinophils_1_CAT != Eosinophils_2_CAT | Eosinophils_1_CAT != Eosinophils_3_CAT) |
        (Basophils_1_CAT != Basophils_2_CAT | Basophils_1_CAT != Basophils_3_CAT),
        1, 0
      ),
      # Определение нежелательных явлений для RMDQ
      adverse_RMDQ = ifelse(
        (V1_RMDQ < V2_RMDQ | V1_RMDQ < V3_RMDQ) | V2_RMDQ < V3_RMDQ,
        1, 0
      )
    ) %>%
    # Общий флаг нежелательных явлений
    mutate(
      adverse_event = ifelse(
        adverse_ECG == 1 | adverse_PHYS == 1 | adverse_VIT == 1 | 
        adverse_blood == 1 | adverse_RMDQ == 1,
        1, 0
      )
    )

<<<<<<< HEAD



# Фильтрация пациентов с нежелательными явлениями
# adverse_events_T <- data_with_adverse_events %>%
#   filter(V0_GRP == "T" & adverse_event == 1)
# 
# adverse_events_R <- data_with_adverse_events %>%
#   filter(V0_GRP == "R" & adverse_event == 1)
# 
# # Вывод результатов
# cat("Пациенты с нежелательными явлениями в группе T (препарат):\n")
# print(adverse_events_T)
# 
# cat("\nПациенты с нежелательными явлениями в группе R (референс):\n")
# print(adverse_events_R)

data_with_adverse_events %>%
  group_by(V0_GRP, adverse_event) %>% select(V0_GRP, adverse_event) %>% count()  %>%
  pivot_wider(names_from = adverse_event, values_from = n, values_fill = 0)
  

  table(data_with_adverse_events$V0_GRP, data_with_adverse_events$adverse_event)
  
  
   # adverse_ECG == 1 | adverse_PHYS == 1 | adverse_VIT == 1 | 
   #      adverse_blood == 1 | adverse_RMDQ
  
  
 chisq_adverse_event <- chisq.test(table(data_with_adverse_events$V0_GRP, data_with_adverse_events$adverse_event))
 chisq_adverse_ECG <- chisq.test(table(data_with_adverse_events$V0_GRP, data_with_adverse_events$adverse_ECG))
 
 chisq_adverse_PHYS <- chisq.test(table(data_with_adverse_events$V0_GRP, data_with_adverse_events$adverse_PHYS))
 chisq_adverse_VIT<- chisq.test(table(data_with_adverse_events$V0_GRP, data_with_adverse_events$adverse_VIT))
 chisq_adverse_blood <- chisq.test(table(data_with_adverse_events$V0_GRP, data_with_adverse_events$adverse_blood))
  chisq_adverse_RMDQ <- chisq.test(table(data_with_adverse_events$V0_GRP, data_with_adverse_events$adverse_RMDQ))
 
chisq_adverse_event
chisq_adverse_ECG 
chisq_adverse_PHYS
chisq_adverse_VIT
 chisq_adverse_blood 
  chisq_adverse_RMDQ 

=======
>>>>>>> fee06eedcf073de47294e2d5a02686b26db580a0
```

